臺灣桃園地方法院刑事判決
110年度訴字第1416號
公  訴  人  臺灣桃園地方檢察署檢察官 
被      告  寸光輝


上列被告因偽造文書等案件，經檢察官提起公訴（109年度偵字
第30878號、109年度偵字第31018號、109年度偵字第31529號、1
09年度偵字第31558號），被告於本院準備程序進行中就被訴事
實為有罪之陳述，經本院告知簡式審判程序意旨，並聽取當事人
之意見後，本院合議庭裁定由受命法官獨任依簡式審判程序審理
，判決如下：
    主  文
寸光輝犯如附表二編號1至11主文欄所示之罪，分別處如附表二
編號1至11主文欄所示之刑，應執行有期徒刑參年，如易科罰金
，以新臺幣壹仟元折算壹日。
如附表二編號2、3、5、9、10應沒收之偽造署押欄所示之偽造署
名均沒收。
未扣案之犯罪所得新臺幣壹佰肆拾壹萬壹仟零柒拾肆元沒收，於
全部或一部不能沒收或不宜執行沒收時，追徵其價額。　
    事  實
一、寸光輝因急需用錢，乃生竊取他人信用卡後冒刷購物以取得
    財物之犯意，分別為下列行為：
  ㈠意圖為自己不法所有，基於竊盜之犯意，於附表一編號1至7
    所示竊盜時間及竊盜地點，利用附表一編號1至7所示被害人
    至運動中心活動而疏於防備之際，徒手竊取附表一編號1至7
    竊盜物品欄所示之信用卡得手。
  ㈡復基於詐欺取財、行使偽造私文書之犯意，未經附表一編號3
    至編號7所示被害人同意或授權，分別於附表一編號3⑴⑵、編
    號3⑶⑷⑸⑹、編號3⑺⑻⑼、編號4⑴⑵、編號4⑶、編號4⑷⑸、編號4⑺
    、編號5㈠⑵⑶⑷、編號5㈡⑴⑵、編號6⑴⑵⑶、編號7㈠⑴⑵⑶、編號7㈡、
    編號7㈢⑴⑵、編號7㈣⑴⑵、編號7㈤⑴所示盜刷時間及地點，持附
    表一編號3至編號7所示之銀行信用卡刷卡，向不知情之商店
    人員盜刷附表所示金額之商品，並在附表一編號3至編號7所
    示信用卡簽單、會員資料表、商品簽收單、APPLE商品交機
    確認書、會員資料、售出聲明同意書、MPU持空盒領件表、A
    PPLE系列序號確認表、交機單等文書，偽造「田亞平」、「
    周志明」、「王秋萍」、「陳清亮」、「石哲華」之署名，
    表彰上開附表所示被害人本人刷卡消費及確認消費金額之旨
    ，以此方式偽造信用卡簽單等私文書，足生損害於上開附表
    所示被害人、該商店及信用卡發卡銀行管理信用卡消費之正
    確性，再將之交付店員核對、收執而為行使，該店員因而誤
    認係持卡人本人刷卡消費，將所購買商品交付予寸光輝。
  ㈢意圖為自己不法所有，基於詐欺取財之犯意，分別於附表一
    編號4⑹、編號5㈠⑴所示盜刷時間、地點，持附表所示之銀行
    信用卡，佯為持卡人本人刷卡購買商品，而交付於該商店店
    員行使之，致該商店店員陷於錯誤，將所購買商品交付予寸
    光輝；另於附表一編號5㈡⑶、編號7㈤⑵所示之時間、地點，持
    附表所示之銀行信用卡盜刷附表所示之金額，惟因交易失敗
    而未遂。
二、案經陳清亮訴由桃園市政府警察局桃園分局；石哲華、國泰
    世華商業銀行（下稱國泰世華）、台新國際商業銀行（下稱
    台新銀行）、兆豐商業銀行（下稱兆豐銀行）、永豐商業銀
    行（下稱永豐銀行）、遠東商業銀行（下稱遠東銀行）、玉
    山商業銀行（下稱玉山銀行）、凱基商業銀行（下稱凱基銀
    行）訴由桃園市政府警察局八德分局；江政廷、邢濡安訴由
    桃園市政府警察局蘆竹分局、桃園市政府警察局中壢分局報
    告臺灣桃園地方檢察署檢察官偵查後提起公訴。
    理  由
一、認定犯罪事實所憑之證據及理由：
  ㈠上開犯罪事實，業據被告寸光輝於偵訊及本院審理時坦承不
    諱，與證人即告訴人江政廷、邢濡安、陳清亮、石哲華於警
    詢中之證述、證人即被害人田亞平、鄭麗禎、王秋萍於警詢
    中之證述、證人許展碩、賴禹榕、巫建成、林靜宜、林育萱
    、李慧芬、劉秀華、吳柏諺、林冠甫、羅容瑄、王韻筑、陳
    峻逸、王宇豪於警詢之證述及告訴代理人聶曼臻、張智傑、
    王彥勳、陳亮凱、湯榮東、簡宏聖、林宏祈於警詢中之指訴
    、證人寸毅芬於警詢及偵查中之證述相符，並有花旗(臺灣)
    商業銀行客戶 交易明細一覽表、車輛詳細資料報表、監視
    器影像翻拍畫面、電子發票證明補印、交易明細、會員資料
    、國泰世華銀行信用卡交易明細表、立展資訊科技股份有限
    公司銷貨明細Receipt、商品簽收單、商品明細照片、簽單
    、商品照片、APPLE商品交機確認書、被害人王秋萍手機簡
    訊翻拍畫面、監視器影像翻拍畫面、信用卡簽單(史邁爾有
    限公司桃園門市)、發票及IPHONE手機商品翻拍照數幀、國
    泰世華銀行信用卡交易明細表、台新銀行信用卡交易明細、
    APPLE商品交機確認書、信用卡簽單(燦坤3C桃園藝文店) 、
    掛失聲明書、售出聲明同意書、會員資料、交易明細、兆豐
    銀行信用卡交易明細表、信用卡簽單(台茂購物中心)、MPU
    持空盒領件表、Apple系列序號確認表、國泰世華銀行明細
    表、消費紀錄查詢、國泰世華銀行簽單、商品交機單、永豐
    銀行信用卡盜刷交易記錄、信用卡簽單(遠東巨城購物中心
    新竹店)、玉山銀行信用卡交易明細表、切結書在卷可稽（
    見109年度偵字第31018號卷一第129、153至156、197、198
    、133至135、137、147、149、169至170、199、201、203至
    205、209、223至225、240至244、249、265至272、273至27
    5、277、279至285、293、305、323頁；109年度偵字第3101
    8號卷二第27至30、31至35、37至43、51至53、61至67、69
    至73、91、93、95、103至107、115、123、129、133、135
    至137、245、247、253至257頁；109年度偵字第30878號卷
    第49、51至56、59、63至73頁；109年度偵字第31529號卷第
    69至87頁；109年度偵字第33558號卷第175至193頁），足認
    被告之任意性自白與事實相符，應堪採信。
　㈡綜上，本案事證明確，被告之犯行洵堪認定，自應依法論科
    。
二、論罪科刑：
  ㈠按信用卡簽帳單，係持卡人向特約商店消費後，簽署持卡人
    之姓名，由特約商店將存根聯取回，再將之交與收單機構存
    查，資以向發卡銀行請款。該簽帳單由持卡人簽名，即表示
    持卡人同意依據其與發卡銀行間之約定，對其所購物品或接
    受服務，均應按簽帳單之消費金額付款之義務，性質上屬消
    費付款契約書，為私文書（最高法院90年度台上字第6898號
    號判決、91年度台上字第2550號、91年度台上字第4531號判
    決意旨參照），且在信用卡簽帳單上偽簽姓名，單從形式上
    觀察，即足以知悉其表示已收受特約商店所交付之交易標的
    物，含有收據之性質，故行為人冒用他人名義於信用卡簽帳
    單上簽名，應構成刑法第210條之偽造私文書罪，而行為人
    在偽造簽帳單之後，持向特約商店行使，自屬行使偽造私文
    書之行為。核被告就事實欄一、㈠所為，均係犯刑法第320條
    第1項竊盜罪（共7罪）；核被告就事實欄一、㈡所為，均係
    犯刑法第 216條、第210 條之行使偽造私文書罪及同法第33
    9條第1項之詐欺取財罪；核被告就事實欄一、㈢所為，係犯
    刑法第339條第1項之詐欺取財罪及同法第339條第3項、第1
    項詐欺取財未遂罪。
  ㈡按如數行為於同時同地或密切接近之時地實施，侵害同一之
    法益，各行為之獨立性極為薄弱，依一般社會健全觀念，在
    時間差距上，難以強行分開，在刑法評價上，以視為數個舉
    動之接續施行，合為包括之一行為予以評價，較為合理，則
    屬接續犯，而為包括之一罪（參照最高法院86年台上字第32
    95號判例）。查被告就附表一編號3⑴⑵、編號3⑶⑷⑸⑹、編號3⑺
    ⑻⑼、編號4⑴⑵、編號4⑷⑸、編號5㈠⑵⑶⑷、編號5㈡⑴⑵、編號6⑴⑵⑶
    、編號7㈠⑴⑵⑶、編號7㈢⑴⑵、編號7㈣⑴⑵之行為，各係基於單一
    犯罪決意，於同日偽造簽帳單、會員資料表、交機確認書、
    售出聲明同意書、MPU持空盒領件表、APPLE系列序號確認表
    、交機單，並向同一特約商店之工作人員行使，以盜刷方式
    詐得財物，而刷卡時間均密切接近，犯罪方法相同，各行為
    間之獨立性極為薄弱，依一般社會健全觀念，在時間差距上
    ，難以強行分開，應視為數個舉動之接續施行，均為接續犯
    ，各論以一罪。是部分盜刷行為雖有未遂，然被告係基於單
    一之犯意而犯之，只能給予一次之評價，自應論以詐欺取財
    既遂罪。
  ㈢被告於附表一編號3⑴⑵⑷⑸⑹⑺、編號4⑴⑵⑶⑷⑸⑺、編號5㈠⑵⑶⑷、編號
    5㈡⑴、編號6⑴⑵⑶、編號7㈠⑴⑵⑶、㈡、㈢⑴⑵、㈣⑴⑵及㈤⑴所示，於簽
    帳單、會員資料表、交機確認書、售出聲明同意書、MPU持
    空盒領件表、APPLE系列序號確認表、交機單上偽造署名而
    偽造簽帳單、會員資料表、交機確認書、售出聲明同意書、
    MPU持空盒領件表、APPLE系列序號確認表、交機單，並進而
    持以行使，其偽造署押、偽造私文書之低度行為應為行使偽
    造私文書之高度行為所吸收，不另論罪。
  ㈣被告關於附表一編號3⑴⑵、編號3⑶⑷⑸⑹、編號3⑺⑻⑼、編號4⑴⑵、
    編號4⑶、編號4⑷⑸、編號4⑺、編號5㈠⑵⑶⑷、編號5㈡⑴⑵、編號6⑴
    ⑵⑶、編號7㈠⑴⑵⑶、編號7㈡、編號7㈢⑴⑵、編號7㈣⑴⑵、編號7㈤⑴所
    示行使偽造私文書及詐欺取財部分，各係以一行為觸犯行使
    偽造私文書罪及詐欺取財罪，為想像競合犯，應依刑法第55
    條規定，從一重之行使偽造私文書罪處斷。
  ㈤被告就附表一編號1至7所示7次竊盜犯行，及附表一編號3⑴⑵
    、編號3⑶⑷⑸⑹、編號3⑺⑻⑼、編號4⑴⑵、編號4⑶、編號4⑷⑸、編
    號4⑺、編號5㈠⑵⑶⑷、編號5㈡⑴⑵、編號6⑴⑵⑶、編號7㈠⑴⑵⑶、編號
    7㈡、編號7㈢⑴⑵、編號7㈣⑴⑵、編號7㈤⑴所示15次行使偽造私文
    書犯行，及附表一編號4⑹、編號5㈠⑴所示2次詐欺取財犯行，
    及附表一編號5㈡⑶、編號7㈤⑵所示2次詐欺取財未遂犯行，均
    犯意各別，行為互殊，自應分論併罰。被告雖以其竊取信用
    卡之目的，係為盜刷信用卡為目的，認為竊盜罪與行使偽造
    私文書罪有想像競合犯之裁判上一罪關係云云。惟查，上開
    罪名所保護法益不同，且犯罪手法、時間、地點均有不同，
    且行使偽造私文書之方式甚多，非必即以竊盜方式為之，就
    一般社會通念可予以分割，堪認各行為係被告基於各別之犯
    意為之，本質上屬數個犯罪行為，併予敘明。
  ㈥被告就附表一編號5㈡⑶、編號7㈤⑵所示2次犯行，雖已著手於盜
    刷信用卡，惟因交易未成功而詐欺取財未遂，應依刑法第25
    條第2項規定，減輕其刑。
  ㈦至被告構成累犯之事實及應加重其刑之事項，均應由檢察官
    主張並具體指出證明之方法後，經法院踐行調查、辯論程序
    ，方得作為論以累犯及是否加重其刑之裁判基礎，有最高法
    院刑事大法庭110年度台上大字第5660號裁定可供參考。查
    本件公訴意旨僅依被告前案紀錄表構成累犯之部分簡要記載
    於起訴書上，就被告構成累犯之事實及應加重其刑事項，未
    具體指出證明之方法，依上述大法庭裁定意旨，本案被告不
    論以累犯，但列為刑法第57條第5款所定「犯罪行為人之品
    行」之審酌事項（詳後述）。
  ㈧爰以行為人責任為基礎，審酌被告正值壯年，前有多次竊盜
    、詐欺、偽造文書等罪之前科紀錄，有臺灣高等法院被告前
    案紀錄表附卷可查，其猶未知警惕，不思憑己力依循正當管
    道獲取所需，竊取他人財物後，冒名使用所竊得之信用卡刷
    卡消費詐得財物，造成被害人、銀行受有財產上損失，亦足
    生損害於信用卡交易安全及金融秩序，所為實應予非難；復
    考量被告各次犯罪動機、目的、手段、犯罪情節、所詐得之
    財物價值，以及被告坦承犯行之犯後態度，兼衡其自陳之智
    識程度及家庭經濟生活狀況等一切情狀(見109年度偵字第31
    018號卷一第11頁)，分別量處如附表二編號1至11「主文」
    欄所示之刑，並定其應執行之刑，暨就各該宣告刑及定應執
    行刑部分均諭知易科罰金之折算標準。
三、沒收：
  ㈠按偽造之印章、印文或署押，不問屬於犯人與否，沒收之，
    刑法第219條定有明文。此為刑法第38條關於沒收之特別規
    定，係採義務沒收主義，凡偽造之印文或署押，不論是否屬
    於犯人所有，亦不論有無搜獲扣案，苟不能證明其已滅失，
    均應依法宣告沒收。是被告所偽造如附表二編號2、3、5、9
    、10應沒收之偽造署押欄所示之偽造署名，均應依上開規定
    宣告沒收之。至如附表一編號3⑴⑵⑷⑸⑹⑺、編號4⑴⑵⑶⑷⑸⑺、編號
    5㈠⑵⑶⑷、編號5㈡⑴、編號6⑴⑵⑶、編號7㈠⑴⑵⑶、㈡、㈢⑴⑵、㈣⑴⑵及㈤⑴
    所示之簽帳單、會員資料表、交機確認書、售出聲明同意書
    、MPU持空盒領件表、APPLE系列序號確認表、交機單等偽造
    私文書，雖係被告本案犯罪所生及所用之物，惟既已分別交
    付與特約商店或商家店員收執，該等文書即非屬於被告所有
    ，自均無從宣告沒收。
  ㈡按犯罪所得，屬於犯罪行為人者，沒收之；於全部或一部不
    能沒收或不宜執行沒收時，追徵其價額，刑法第38條之1第1
    項前段、第3項分別定有明文。查被告分別就附表一編號3⑴⑵
    ⑶⑷⑸⑹⑺、編號4⑴⑵⑶⑷⑸⑹⑺、編號5㈠㈠⑵⑶⑷、編號5㈡⑴、編號6⑴⑵⑶、
    編號7㈠⑴⑵⑶、編號7㈡、編號7㈢⑴⑵、編號7㈣⑴⑵、編號7㈤⑴所示盜
    刷金額詐得財物，金額共計新臺幣141萬1,074元，屬被告於
    本案之犯罪所得，且並未扣案或實際賠償告訴人或被害人，
    自均應依刑法第38條之1第1項前段、第3項規定宣告沒收，
    並於全部或一部不能沒收或不宜執行沒收時，追徵其價額。
    又本件沒收，不影響於被害人對沒收標的之權利或因犯罪而
    得行使之債權，仍得依相關法律規定辦理；惟如被告日後已
    先實際賠付各別被害人，即形同未再保有犯罪所得，執行本
    件沒收裁判時亦應避免造成被告雙重不利益，併此敘明。另
    附表一所示竊取之信用卡部分，既均未扣案，且告訴人或被
    害人尚得掛失及重新申請，足見本案沒收或追徵該等物品不
    具刑法上重要性，爰依刑法第38條之2第2項規定，例外不予
    宣告沒收或追徵。
四、按刑法第90條第1項及第2項前段、竊盜犯贓物犯保安處分條
    例第3條第1項固規定「有犯罪之習慣或因遊蕩或懶惰成習而
    犯罪者，於刑之執行前，令入勞動場所，強制工作」、「前
    項之處分期間為3年」、「18歲以上之竊盜犯、贓物犯，有
    犯罪之習慣者，得於刑之執行前，令入勞動場所強制工作」
    ，然因該等規定就受處分人之人身自由所為之限制，均違反
    憲法第23條比例原則，與憲法第8條保障人身自由之意旨不
    符，依110年12月10日司法院釋字第812號解釋，均自該解釋
    公布之日起失其效力。準此，被告所犯本案詐欺取財等罪，
    即無依竊盜犯贓物犯保安處分條例第3條第1項規定宣告刑前
    強制工作之餘地，爰不諭知強制工作，附此敘明。　　
據上論斷，應依刑事訴訟法第299條第1項前段判決如主文。
本案經檢察官王珽顥偵查起訴，檢察官范玟茵到庭執行職務。
中　　華　　民　　國　　111 　年　　5 　　月　　27　　日
                  刑事第十四庭    法　官      劉得為
以上正本證明與原本無異。
如不服本判決應於收受判決後20日內向本院提出上訴書狀，並應
敘述具體理由。其未敘述上訴理由者，應於上訴期間屆滿後20日
內向本院補提理由書(均須按他造當事人之人數附繕本)「切勿逕
送上級法院」。 
　　　　　　　   　　　　　　　　 書記官　　　林思妤　
中　　華　　民　　國　　111 　年　　5 　　月　　27　　日
附表一：
編號 被害人 竊盜時間 竊盜地點 竊取物品 盜刷時間及地點 盜刷金額 偽造私文書及署押 1 江政廷 109年6月27日9時至12時許間某時 桃園市○○區○○路0段00號蘆竹國民運動中心3樓籃球場 花旗銀行信用卡1張 無 無 無 2 邢濡安 同上 同上 花旗銀行信用卡、中國信託信用卡各1張 無 無 無 3 田亞平 同上 同上 花旗銀行信用卡1張(卡號0000000000000000) ⑴109年6月27日12時26分許，桃園市○○區○○路0段000號家樂福中原店。 4萬3,311元 簽單，偽造持卡人簽名欄之「田亞平」署名1枚。      ⑵109年6月27日12時29分許，上址家樂福中原店。 5萬4,810元 簽單，偽造持卡人簽名欄之「田亞平」署名1枚。      ⑶109年6月27日13時5分許，桃園市○○區○○路0段000號大江購物中心。 520元 無      ⑷109年6月27日13時5分許，上址大江購物中心。 1萬3,900元 簽單，偽造持卡人簽名欄之「田亞平」署名1枚。      ⑸109年6月27日13時11分許，上址大江購物中心。 4萬5,400元 簽單，偽造持卡人簽名欄之「田亞平」署名1枚。      ⑹109年6月27日13時12分許，上址大江購物中心。 4萬5,400元 簽單，偽造持卡人簽名欄之「田亞平」署名1枚。      ⑺109年6月27日13時40分許，桃園市○○區○○路000號遠東SOGO百貨中壢店。 3,988元 簽單，偽造持卡人簽名欄之「田亞平」署名1枚。      ⑻109年6月27日13時49分，上址SOGO百貨中壢店。 8萬7,331元 (未遂) 無      ⑼109年6月27日13時50分，上址SOGO百貨中壢店。 41萬4,100元 (未遂) 無 4 鄭麗禎 109年7月2日8時至12時許間某時 桃園市○○區○○○路000號桃園國民運動中心羽球場 國泰世華銀行信用卡1張（卡號0000000000000000） ⑴109年7月2日11時44分許，桃園市○○區○○路00號1樓STUDIO A桃園統領店。 4萬7,002元 ①簽單，偽造持卡人簽名欄之「周志明」署名1枚；②會員資料，偽造姓名欄之「周志明」署名1枚。      ⑵109年7月2日11時46分許，上址STUDIO A統領店。 4萬5,400元 簽單，偽造持卡人簽名欄之「周志明」署名1枚。      ⑶109年7月2日11時54分許，桃園市○○區○○路00號新光三越百貨桃園站前店。 4萬1,400元 ①簽單，偽造持卡人簽名欄之「周志明」署名1枚；②商品簽收單，偽造顧客簽名/日期欄之「周志明」署名1枚。      ⑷109年7月2日12時3分許，桃園市○○區○○路00號德誼數位3C桃園遠百門市。 3萬1,800元 簽單，偽造持卡人簽名欄之「周志明」署名1枚。      ⑸109年7月2日12時4分許，上址德誼數位3C桃園遠百門市。 2萬6,900元 簽單，偽造持卡人簽名欄之「周志明」署名1枚。      ⑹109年7月2日12時22分許，桃園市○○區○○○路00號Hang Ten桃園店。 2,240元 無      ⑺109年7月2日12時36分許，桃園市○○區○○○路00號燦坤3C桃園旗艦店。 4萬8,200元 ①簽單，偽造持卡人簽名欄之「周志明」署名1枚；②APPLE商品交機確認書，偽造客戶姓名欄、客戶簽名欄之「周志明」署名2枚。 5 王秋萍 109年7月9日16時10分許 桃園市○○區○○○路000號桃園國民運動中心羽球場 ㈠國泰世華信用卡1張（卡號0000000000000000） ⑴109年7月10日11時13分許，桃園市○○區○○路0000號1樓LACHELN店。 966元  無      ⑵109年7月10日11時35分許，桃園市○○區○○路0000號燦坤3C桃園藝文店。 5萬1,800元 ①簽單，偽造持卡人簽名欄之「王秋萍」署名1枚；②APPLE商品交機確認書，偽造客戶姓名欄、客戶簽名欄之「王秋萍」署名2枚。      ⑶109年7月10日11時39分許，上址燦坤3C桃園藝文店。 3萬8,400元 簽單，偽造持卡人簽名欄之「王秋萍」署名1枚。      ⑷109年7月10日11時41分許，上址燦坤3C桃園藝文店。 3萬8,400元 簽單，偽造持卡人簽名欄之「王秋萍」署名1枚。     ㈡台新銀行信用卡1張（卡號0000000000000000） ⑴109年7月10日11時37分許，桃園市○○區○○路0000號燦坤3C桃園藝文店。 5萬1,800元 ①簽單，偽造持卡人簽名欄之「王秋萍」署名1枚；②APPLE商品交機確認書，偽造客戶姓名欄、客戶簽名欄之「王秋萍」署名2枚。      ⑵109年7月10日11時41分許，上址燦坤3C桃園藝文店。 3萬8,400元 (未遂) 無      ⑶109年7月10日11時58分許，桃園市○○區○○路0000號全國電子股份有限公司。 1萬3,900元 (未遂) 無 6 陳清亮 109年7月10日上午11時至12時許間某時 桃園市○○區○○○路000號桃園國民運動中心羽球場 兆豐銀行信用卡1張（卡號0000000000000000） ⑴109年7月10日12時35分許，桃園市○○區○○路0段000號STUDIO A桃園台茂店。 4萬5,400元 ①簽單，偽造持卡人簽名欄之「陳清亮」署名1枚；②會員資料，偽造姓名欄之「陳清亮」署名1枚；③售出聲明同意書，偽造本人欄之「陳清亮」署名1枚。      ⑵109年7月10日12時36分許，上址STUDIO A桃園台茂店。 4萬5,400元 簽單，偽造持卡人簽名欄之「陳清亮」署名1枚。      ⑶109年7月10日12時37分許，上址STUDIO A桃園台茂店。 4萬5,400元 簽單，偽造持卡人簽名欄之「陳清亮」署名1枚。 7 石哲華 109年7月12日9時至10時許間某時 新竹縣○○市○○○路0段0號新竹縣體育場 ㈠國泰世華銀行信用卡1張（卡號0000000000000000） ⑴109年7月12日12時42分許，新竹市○區○○路000號好市多新竹店。 3萬7,099元 ①簽單，偽造持卡人簽名欄之「石哲華」署名1枚；②MPU持空盒領件表，偽造會員簽名欄之「石哲華」之署名1枚；③APPLE系列序號確認表，偽造會員簽收欄之「石哲華」之署名1枚。      ⑵109年7月12日12時42分許，上址好市多新竹店。 3萬7,099元 簽單，偽造持卡人簽名欄之「石哲華」署名1枚。      ⑶109年7月12日12時43分許，上址好市多新竹店。 6萬4,639元 ①簽單，偽造持卡人簽名欄之「石哲華」署名1枚；②MPU持空盒領件表，偽造會員簽名欄之「石哲華」之署名1枚。     ㈡遠東銀行信用卡1張（卡號0000000000000000） 109年7月12日12時1分許，新竹市○區○○路000號德誼數位3C新竹巨城門市。 8萬700元 ①簽單，偽造持卡人簽名欄之「石哲華」署名1枚；②交機單，偽造客戶簽名欄之「石哲華」署名1枚。     ㈢玉山銀行信用卡1張（卡號0000000000000000） ⑴109年7月12日12時2分許，新竹市○區○○路000號德誼數位3C新竹巨城門市 9萬800元 ①簽單，偽造持卡人簽名欄之「石哲華」署名1枚；②交機單，偽造客戶簽名欄之「石哲華」署名1枚。      ⑵109年7月12日12時8分許，上址德誼數位3C 8萬700元 ①簽單，偽造持卡人簽名欄之「石哲華」署名1枚；②交機單，偽造客戶簽名欄之「石哲華」署名1枚。     ㈣永豐銀行信用卡1張（卡號0000000000000000） ⑴109年7月12日12時4分許，新竹市○區○○路000號德誼數位3C新竹巨城門市 9萬800元 簽單，偽造持卡人簽名欄之「石哲華」署名1枚。      ⑵109年7月12日12時6分許，上址德誼數位3C 8萬700元 簽單，偽造持卡人簽名欄之「石哲華」署名1枚。     ㈤凱基銀行信用卡1張（卡號0000000000000000） ⑴109年7月12日12時9分許，新竹市○區○○路000號德誼數位3C新竹巨城門市 8萬700元 簽單，偽造持卡人簽名欄之「石哲華」署名1枚。      ⑵109年7月12日13時16分許，新竹市○區○○○路0號順發3C新竹分公司  3萬1,000元 (未遂) 無     ㈥花旗銀行信用卡1張（卡號0000000000000000） 無 無 無 

附表二：
編號 犯罪事實 主文 應沒收之偽造署押 1 附表一編號1至7所示之竊盜犯行。 寸光輝犯竊盜罪，共柒罪，各處有期徒刑貳月，如易科罰金，均以新臺幣壹仟元折算壹日。 無 2 附表一編號3⑴⑵、編號3⑶⑷⑸⑹、編號3⑺⑻⑼ 寸光輝犯行使偽造私文書罪，共參罪，各處有期徒刑肆月，如易科罰金，均以新臺幣壹仟元折算壹日。 如附表一編號3偽造私文書及署押欄所示之偽造「田亞平」署名共陸枚均沒收。 3 附表一編號4⑴⑵、編號4⑶、編號4⑷⑸、編號4⑺ 寸光輝犯行使偽造私文書罪，共肆罪，各處有期徒刑肆月，如易科罰金，均以新臺幣壹仟元折算壹日。 如附表一編號4偽造私文書及署押欄所示之偽造「周志明」署名共拾枚均沒收。 4 附表一編號4⑹ 寸光輝犯詐欺取財罪，處有期徒刑參月，如易科罰金，以新臺幣壹仟元折算壹日。 無 5 附表一編號5㈠⑵⑶⑷、編號5㈡⑴⑵ 寸光輝犯行使偽造私文書罪，共貳罪，各處有期徒刑伍月、肆月，如易科罰金，均以新臺幣壹仟元折算壹日。 如附表一編號5偽造私文書及署押欄所示之偽造「王秋萍」署名共捌枚均沒收。 7 附表一編號5㈠⑴ 寸光輝犯詐欺取財罪，處有期徒刑參月，如易科罰金，以新臺幣壹仟元折算壹日。 無 8 附表一編號5㈡⑶ 寸光輝犯詐欺取財罪，未遂，處有期徒刑貳月，如易科罰金，以新臺幣壹仟元折算壹日。 無 9 附表一編號6⑴⑵⑶ 寸光輝犯行使偽造私文書罪，處有期徒刑伍月，如易科罰金，以新臺幣壹仟元折算壹日。 如附表一編號6偽造私文書及署押欄所示之偽造「陳清亮」署名共伍枚均沒收。 10 附表一編號7㈠⑴⑵⑶、編號7㈡、編號7㈢⑴⑵、編號7㈣⑴⑵、編號7㈤⑴ 寸光輝犯行使偽造私文書罪，共伍罪，各處有期徒刑伍月、肆月、陸月、陸月、肆月，如易科罰金，均以新臺幣壹仟元折算壹日。 如附表一編號7偽造私文書及署押欄所示之偽造「石哲華」署名共拾伍枚均沒收。 11 附表一編號7㈤⑵ 寸光輝犯詐欺取財罪，未遂，處有期徒刑貳月，如易科罰金，以新臺幣壹仟元折算壹日。 無 

所犯法條：
中華民國刑法第210條
（偽造變造私文書罪）
偽造、變造私文書，足以生損害於公眾或他人者，處5年以下有
期徒刑。
中華民國刑法第216條
（行使偽造變造或登載不實之文書罪）
行使第210條至第215條之文書者，依偽造、變造文書或登載不實
事項或使登載不實事項之規定處斷。
中華民國刑法第320條
意圖為自己或第三人不法之所有，而竊取他人之動產者，為竊盜
罪，處5年以下有期徒刑、拘役或50萬元以下罰金。
意圖為自己或第三人不法之利益，而竊佔他人之不動產者，依前
項之規定處斷。
前二項之未遂犯罰之。
中華民國刑法第339條
（普通詐欺罪）
意圖為自己或第三人不法之所有，以詐術使人將本人或第三人之
物交付者，處5年以下有期徒刑、拘役或科或併科50萬元以下罰
金。
以前項方法得財產上不法之利益或使第三人得之者，亦同。
前二項之未遂犯罰之。